臺灣桃園地方法院刑事判決　　　　　　　96年度訴字第1754號
公　訴　人　臺灣桃園地方法院檢察署檢察官
被　　　告　甲○○
　　　　　　　　　　　樓
上列被告因違反毒品危害防制條例案件，檢察官原聲請簡易判決
處刑（96年度偵字第1169號）暨移送併辦（96年度偵字第2395號
），經本院改適用通常程序審理，茲判決如下：
    主  文
本件免訴。
    理  由
一、按案件曾經判決確定者，應諭知免訴之判決，刑事訴訟法第
    302 條第1 款定有明文。又訴訟上所謂一事不再理之原則，
    關於實質上一罪或裁判上一罪，亦均有其適用，最高法院60
    年台非字第77號著有判例。
二、本件公訴意旨略以：被告簡思穎明知某姓名年籍不詳綽號「
    小義」之成年男子於不詳時、日遺留在桃園縣八德市○○路
    277 號8 號5 樓之第二級毒品安非他命2 包，係毒品危害防
    制條例第2 條第2 項第2 款所定之第二級毒品，禁止非法持
    有，竟自不詳時日起，受「小義」所託，將上開安非他命連
    同其所有之安非他命吸食器、塑膠鏟子等物，一同置放在小
    盒內，並將該小盒藏放在廚房瓦斯爐下面之收納櫃內而持有
    之，嗣於民國94年6 月7 日20時30分許，在上址為警持搜索
    票查獲，並扣得「第一級毒品海洛因2 小包（淨重0.49公克
    ）」（按此部分所載實為第二級毒品甲基安非他命2 包，合
    計毛重6.255 公克之誤，應予更正，另移送併辦部分與起訴
    之事實完全相同，均此敘明），因認被告涉犯毒品危害防制
    條例第11條第2 項之持有第二級毒品罪嫌等語（下稱本案）
    ，惟查：
（一）被告前亦曾因「明知海洛因係毒品危害防制條例第2 條第
      2 項第1 款規定之第一級毒品，不得非法持有，竟基於持
      有第一級毒品海洛因之犯意，於民國94年6 月初某日，在
      其桃園縣八德市○○路227 之8 號5 樓之住處，自友人巫
      政育處取得第一級毒品海洛因2 包（驗餘淨重0.49公克，
      含極微量第一級毒品海洛因殘渣之外包裝2 個重0.60公克
      ），並將之藏放在上址而持有之。嗣於94年6 月7 日晚間
      8 時30分許，在上址為警查獲，並扣得上開毒品」，觸犯
      毒品危害防制條例第11條第1 項之持有第一級毒品罪，由
      檢察官以95年度偵緝字第202 號案提起公訴，經本院於95
      年10月2 日以95年度易字第383 號判決判處有期徒刑4 月
      ，如易科罰金，以銀元300 元折算1 日確定在案（下稱該
      前案），有台灣高等法院被告前案紀錄表及該前案之刑事
      判決書各1 份在卷可按。
（二）復就前述甲基安非他命及海洛因各2 包之來源，被告首於
      警詢供明：安非他命2 小包（毛重6.2 公克）、海洛因1
      包（毛重0.25公克）是我一位台中朋友「小義」的‧‧‧
      （為何小義要將毒品放在妳這裡？）他上次94年6 月4日
      晚上來我家掉的，而「小義」請我先幫他保管，他會找人
      來跟我拿等語（見偵字第6096號卷第7 頁、第8 頁），言
      下之意，顯指海洛因與甲基安非他命皆係同一人於94年6
      月4 日晚間遺落在其住處，後因偶然發現遂撿拾而先持有
      之，嗣方經該人委之暫為保管等情。其次，於該前案行準
      備程序時，被告並供明：海洛因不是我的，那是我男友的
      ‧‧‧那時候我在家裡「撿到這些東西」，他那時候到處
      亂跑，會出去幾天再回來幾天，那次好像跟他朋友回南部
      ，「我就打電話問他要怎麼辦，他叫我先把東西收起來」
      ，我就放在化粧台前面，我知道那東西是就是海洛因，因
      為之前我看過，男友有在用，所以都會看到，我男友叫巫
      政育‧‧‧（之前為何說是「小義」？）他是巫政育的朋
      友，那時他跟「小義」一起來家裡，我也不知道是何人掉
      的，反正就是他的朋友，要不就是他自己掉的‧‧‧（方
      才為何說海洛因就是巫政育的？）我確定是巫政育的，之
      前是因為男友跟朋友一起上來，我才不確定等語（見本院
      95年度易字第383 號卷95年7 月27日準備程序筆錄第2 頁
      、第3 頁），於該前案審理時則供承：我撿到海洛因的時
      間就是在警察來搜索的前幾天撿到的，應該是六月初，在
      我中華路的住處，因為我受男友巫政育之託，才會持有該
      海洛因‧‧‧本次所以會持有毒品，完全是恰巧，完全是
      看到男友的毒品掉在地上，臨時受他所託，才會持有毒品
      等語（見本院95年度易字第383 號卷95年7 月27日審判筆
      錄第2 頁），即就海洛因之來源均堅稱係其男友巫政育遺
      留在其住處內，經其撿拾而加以持有，嗣復受巫政育之託
      始為之保管之情，職是，茲該前案之海洛因及本案之甲基
      安非他命既皆屬他人遺留在被告之住處而經其發現、撿拾
      方持有之，嗣亦悉受遺留者委之暫為保管，顯見被告持有
      各該毒品之原委、地點、後續處理之方式等節殊無異致，
      抑且，時間猶各為「94年6 月4 日」及「94年6 月7 日為
      警查獲前幾天之6 月初」，亦可謂相同，稽此狀，堪認被
      告於警詢時稱海洛因與甲基安非他命皆係同一人於94年6
      月4 日遺落在其住處，後因偶然發現遂撿拾而先持有之，
      嗣方經該人委之暫為保管各等情屬實，又該遺留之人應為
      其男友巫政育，至於警詢時供為「小義」，索其緣由當如
      被告於該前案行準備程序時釋明之係屬誤認所致。
    據上，被告既係同時、地撿拾而持有同一人即巫政育所遺落
    在其住處之海洛因及甲基安非他命，則其顯係以一行為觸犯
    數罪名，核此，本案與該前案顯具想像競合犯之裁判上一罪
    關係，為同一案件，因之，本案當為該前案確定判決之既判
    力所及，揆諸首開說明，本案爰不經言詞辯論，逕為諭知免
    訴之判決。
三、本件檢察官原聲請以簡易判決處刑，惟經本院認有刑事訴訟
    法第451 條之1 第4 項但書第3 款所定之情形，依同法第45
    2 條規定，自應改適用通常程序審判之，末此敘明。
四、據上論斷，應依刑事訴訟法第452 條、第302 條第1 款、第
    307 條，判決如主文。
中　　華　　民　　國　　96　　年　　12　　月　　31　　日
                  刑事第十一庭  審判長法　官　蔡榮澤
                                      法  官  紀凱峰
                                      法  官  魏于傑
上正本證明與原本無異。
如不服本判決，應於送達後10日內，向本院提出上訴狀。
                                      書記官  林怡君
中　　華　　民　　國　　97　　年　　1 　　月　　2 　　日
